Config:
  hfst:
    Gen: ../../../src/generator-gt-norm.hfst
    Morph: ../../../src/analyser-gt-norm.hfst
#  xerox:
#    Gen: ../../../src/generator-gt-norm.xfst
#    Morph: ../../../src/analyser-gt-norm.xfst
#    App: lookup

Tests:




  Noun - viettâr: # 1B d-g,
    viettâr+N+Sg+Nom: viettâr
    viettâr+N+Sg+Gen: viettâr
    viettâr+N+Sg+Acc: viettâr
    viettâr+N+Sg+Ill: vie´târân
    viettâr+N+Sg+Loc: vie´târist
    viettâr+N+Sg+Com: vie´târáin
    viettâr+N+Sg+Abe: viettârttáá
    viettâr+N+Ess: vie´târin
    viettâr+N+Par: vie´târid
    viettâr+N+Pl+Nom: vie´târeh
    viettâr+N+Pl+Gen: vie´târij
    viettâr+N+Pl+Acc: vie´târijd
    viettâr+N+Pl+Ill: vie´târáid
    viettâr+N+Pl+Loc: vie´târijn
    viettâr+N+Pl+Com: vie´târijguin
    viettâr+N+Pl+Abe: vie´târijttáá

